【裁判字號】    90,易,3457
【裁判日期】    901026
【裁判案由】    傷害等
【裁判全文】
臺灣高雄地方法院刑事判決                          九十年度易字第三四五七號
    公  訴  人  臺灣高雄地方法院檢察署檢察官
    被      告  乙○○
右列被告因傷害等案件，經檢察官提起公訴（九十年度偵字第一四八○六號），本院
判決如左：
    主  文
乙○○傷害人之身體，處有期徒刑肆月，如易科罰金，以參佰元折算壹日。
    事  實
一、乙○○與丙○素不相識，於民國（下同）九十年七月十五日上午五時五十五分許
    ，在高雄市前金區○○○路一三三號前，因認丙○行跡可疑，竟追躡丙○至同區
    市○○路一六九號前，公然口出三字經，辱罵丙○，並向其吐口水，並基於傷害
    之犯意，毆打丙○，致丙○受有右腕腫傷七乘七公分合併遠端橈骨骨折、左腕腫
    傷八乘七公分合併遠端橈骨骨折及下背擦傷一乘二公分之傷害。
二、案經丙○訴由高雄市政府警察局新興分局報請臺灣高雄地方法院檢察署檢察官偵
    查起訴。
    理  由
一、訊據被告乙○○矢口否認有上揭傷害及公然侮辱之犯行，辯稱：我住在那棟大樓
    十樓，我從十樓下來看到他在大樓附近徘迴，我過去問他，他跑開後自己跌倒受
    傷，他七十幾歲了，我不可能打他，而且他又提不出驗傷單云云。惟查，右揭事
    實，業據告訴人指訴綦詳，核與目擊證人張博裕、甲○○所證述之情節相符，參
    以被告自承僅見告訴人行經上開大同二路一三三號前僅因自認告訴人行跡可疑即
    對之加以盤查，並追躡至同區市○○路一六九號前，且告訴人丙○亦於斯時後受
    傷，復有驗傷診斷書在卷可資佐證；又於斯時正巧路過之本件證人張博裕、甲○
    ○與被告亦無仇怨，當無偽證誣陷被告之理。即被告於偵查中亦自承有罵告訴人
    三字經，顯見被告所辯係卸責之詞，不足採信。本件罪證明確，被告犯行堪以認
    定，應予依法論科。
二、核被告所為，係犯刑法第三百零九條第一項公然侮辱及第二百七十七條第一項傷
    害罪。其所犯上開二罪間，有方法結果牽連關係，應從一重之傷害罪處斷。爰審
    酌被告素行非佳，僅因自認告訴人行跡可疑，即對之加以侮辱、傷害之動機，造
    成被害人上開傷勢，犯後猶圖飾卸，至今未與被害人即告訴人達成和解，並其他
    一切情狀，量處如主文所示之刑，並諭知易科罰金之折算標準，以示懲儆。
據上論斷，應依刑事訴訟法第二百九十九條第一項前段、刑法第三百零九條第一項、
第二百七十七條第一項、第五十五條、第四十一條第一項、罰金罰鍰提高標準條例第
一條前段、第二條，判決如主文。
本案經檢察官楊慶瑞到庭執行職務。
中      華      民      國      九十      年      十    月    二十六    日
                                  臺灣高雄地方法院刑事第六庭
                                      法  官  張世賢
右正本證明與原本無異。
如不服本判決，應於判決送達後十日內，向本院提出上訴狀。
                                      書記官  蔡琬玲
中      華      民      國      九十      年      十    月    二十六    日
附錄所犯法條：
中華民國刑法第二百七十七條
 (普通傷害罪)
傷害人之身體或健康者，處三年以下有期徒刑、拘役或一千元以下罰金。
犯前項之罪因而致人於死者，處無期徒刑或七年以上有期徒刑；致重傷者
，處三年以上十年以下有期徒刑。
中華民國刑法第三百零九條
 (公然侮辱罪)
公然侮辱人者，處拘役或三百元以下罰金。
以強暴犯前項之罪者，處一年以下有期徒刑、拘役或五百元以下罰金。


司法院資訊處製作；財團法人民間司法改革基金會備份。
